# 陈版，关于固定资产如何入账

提问人：709046552 时间：2022-08-05 14:40:36
陈版，我单位签订了一个培训服务的合同，合同约定培训费 25000 元（含培训费、设备费），发票开的培训费，设备我需要计入固定资产吗？如何入账？设备款的市面价高于 25000 元。

回答人：chenyiwei
培训和设备这两者的关系如何？是否本企业在经过培训后，可以自主使用该设备，不再需要供应商的持续支持（最多只需定期维保即可）？
另外，设备的公允价值是否远高于培训服务？这种情况下发票品名开“培训费”是否合规？
如果该设备后续本企业可以独立使用，则应单独确认固定资产。如果培训服务显著不重大，则不应单独确认培训费。

提问人：709046552 时间：2022-08-08 08:21:07
经过培训可以独立使用，目前来看设备公允价值高于培训，但是对方合同是培训合同，说是设备是附赠的

回答人：chenyiwei
这只是对方避税的考虑（需关注这样做是否合规）。主体内容还是设备。